【裁判字號】    95,易,806
【裁判日期】    951031
【裁判案由】    毒品危害防制條例
【裁判全文】
臺灣士林地方法院刑事判決               95年度易字第806號
公  訴  人  臺灣士林地方法院檢察署檢察官
被      告  甲○○
                      樓
上列被告因違反毒品危害防制條例案件，經檢察官提起公訴（95
年度毒偵字第767 號），經訊問被告後，被告為認罪之陳述，本
院合議庭裁定由受命法官獨任以簡式審判程序審理，並判決如下
：
    主  文
甲○○施用第二級毒品，處有期徒刑伍月，如易科罰金以銀元
佰元即新台幣玖佰元折算壹日。
    事  實
一、甲○○前於民國91年間因施用第2 級毒品安非他命案件，經
    本院以91年度毒聲字第1303號裁定送觀察、勒戒後，認無繼
    續施用毒品之傾向，業經臺灣士林地方法院檢察署檢察官於
    92年2 月3 日以91年度毒偵字第1282號為不起訴處分確定，
    並於92年2 月13日釋放出所。復於92年間，因觸犯持有第1
    級毒品海洛因罪，經本院以92年度訴字第476 號判決處有期
    徒刑6 月確定，又因施用第1 級毒品海洛因及施用第2 級毒
    品安非他命案件，經本院以92年度毒聲字第319 號裁定送觀
    察、勒戒後，認有繼續施用毒品之傾向，以92年度毒聲字第
    435 號裁定送強制戒治，於93年1 月9 日因毒品危害防制條
    例修正而釋放，而刑事部分，其涉犯施用第1 級及第2 級毒
    品罪，經本院以92年度訴字第537 號判決分別處有期徒刑8
    月、4 月確定，上開3 罪亦經本院以93年度聲字第739 號裁
    定應執行有期徒刑1 年3 月。嗣於93年間，因施用第1 級及
    第2 級毒品案件，經本院以93年度訴字第579 號判決分別處
    有期徒刑10月、6 月確定，因提起非常上訴，經最高法院以
    95年度台非字第25號撤銷原判，改判處有期徒刑8 月、5 月
    ，應執行有期徒刑1 年確定。甲○○所犯上開持有毒品、施
    用毒品案件，於93年10月26日入監執行，95年7 月9 日縮刑
    期滿，並於95年1 月27日假釋出監（未構成累犯）。詎其猶
    不知悔改，仍未戒除毒癮，於前開觀察勒戒執行完畢釋放後
    5 年內，復基於施用第2 級毒品安非他命之犯意，於95年2
    月2 日（起訴書誤植為2 月16日）中午12時許，在臺北縣淡
    水鎮○○路友人住處，以吸食器加熱燒烤方式施用第2 級毒
    品安非他命1 次，嗣於95年2 月3 日（起訴書誤植為2 月17
    日）經臺灣士林地方法院檢察署觀護人通知報到並採尿送驗
    後，因其尿液檢驗結果，呈甲基安非他命類陽性，始查悉上
    情。
二、案經臺灣士林地方法院檢察署檢察官主動檢舉偵查起訴。
    理  由
一、上揭事實業據被告甲○○於偵訊、本院準備程序及審理時均
    坦承不諱（見偵卷第10頁、本院卷第15至20頁），而被告於
    95年2 月3 日因其為受保護管束人之身分，而經臺灣士林地
    方法院檢察署通知前往報到後所採集之尿液，經送臺灣尖端
    先進生技醫藥股份有限公司以氣相層析質譜儀檢驗法鑑驗結
    果，呈甲基安非他命陽性反應等情，有上開公司95年2 月20
    日濫用藥物檢驗報告、臺灣士林地方法院檢察署受保護管束
    人尿液檢體監管紀錄表附卷可稽（見偵卷第2 至3 頁），足
    認被告自白與事實相符，堪以採信，上開事實應可認定。又
    被告前於91年間因施用第2 級毒品安非他命案件，經本院以
    91年度毒聲字第1303號裁定送觀察、勒戒後，認無繼續施用
    毒品之傾向，業經臺灣士林地方法院檢察署檢察官於92年2
    月3 日以91年度毒偵字第1282號為不起訴處分確定，並於92
    年2 月13日釋放出所。復於92年間，因施用第1 級毒品海洛
    因及施用第2 級毒品安非他命案件，經本院以92年度毒聲字
    第31 9號裁定送觀察、勒戒後，認有繼續施用毒品之傾向，
    以92年度毒聲字第435 號裁定送強制戒治，於93年1 月9 日
    因毒品危害防制條例修正而釋放等情，有法務部線上查詢刑
    案人犯在監所最新資料報表、臺灣士林地方法院檢察署92年
    度毒偵字第351 號起訴書、93年度毒偵字第1014號起訴書（
    見偵卷第12至18頁）、臺灣高等法院被告前案紀錄表（見本
    院卷第3 至10頁）在卷足憑，是被告於前次觀察勒戒執行完
    畢釋放後，5 年內再犯本件施用第2 級毒品之罪，堪以認定
    ，綜上，本件事證明確，應依法論科。
二、核被告甲○○所為，係犯毒品危害防制條例第10條第2 項之
    施用第2 級毒品罪。被告施用第2 級毒品安非他命前，持有
    安非他命之低度行為，應為施用安非他命之高度行為所吸收
    ，不另論罪。
三、被告行為後，刑法業於94年2 月2 日經總統以華總一義字第
    09400014901 號令修正公布，並於95年7 月1 日施行，參酌
    最高法院95年5 月23日刑事庭第8 次會議決議，修正後刑法
    第2 條第1 項之規定，係規範行為後法律變更所生新舊法律
    比較適用之準據法，於刑法施行後，應適用修正後刑法第2
    條第1 項之規定，為「從舊從輕」之比較。另於比較時應就
    罪刑有關之共犯、未遂犯、想像競合犯、牽連犯、連續犯、
    結合犯，以及累犯加重、自首減輕暨其他法定加減原因（如
    身分加減）與加減比例等一切情形，本於統一性及整體性原
    則，綜其全部罪刑之結果而為比較，茲就比較情形敘述如下
    ：被告行為時之修正前刑法第41條第1 項前段規定：「犯最
    重本刑為5 年以下有期徒刑以下之刑之罪，而受6 個月以下
    有期徒刑或拘役之宣告，因身體、教育、職業、家庭之關係
    或其他正當事由，執行顯有困難者，得以1 元以上3 元以下
    折算1 日，易科罰金。」，上開易科罰金折算標準，並依被
    告行為時之罰金罰鍰提高標準條例第2 條前段（現已刪除，
    下稱修正前罰金罰鍰提高標準條例第2 條）規定，就其原定
    數額提高為100 倍折算1 日，則被告行為時之易科罰金折算
    標準，應以銀元100 元以上300 元以下折算1 日，經折算為
    新臺幣後，應以新臺幣300 元以上900 元以下折算1 日；被
    告行為後之修正後刑法第41條第1 項前段則規定：「犯最重
    本刑為5 年以下有期徒刑以下之刑之罪，而受6個 月以下有
    期徒刑或拘役之宣告者，得以新臺幣1,000 元、2,000 元或
    3,000 元折算1 日，易科罰金。」，經比較修正前後之易科
    罰金折算標準，以適用被告行為時之修正前刑法規定，並同
    時引用被告行為時之修正前罰金罰鍰提高標準條例第2 條之
    規定，較有利於被告，則應依修正後刑法第2 條第1 項前段
    ，適用修正前刑法第41條第1 項前段規定，定其易科罰金之
    折算標準。
四、爰審酌被告施用毒品雖屬個人自殘行為，其經觀察、勒戒及
    強制戒治後，仍不知戒絕，竟再施用毒品，顯見其意志不堅
    ，易受毒品誘惑，已有成癮性，惟其犯後坦承犯行，態度尚
    稱良好，及施用毒品之次數僅1 次、品性、生活狀況、智識
    程度等一切情狀，量處如主文所示之刑，並諭知易科罰金之
    折算標準，以資懲儆。
據上論斷，應依刑事訴訟法第273 條之1 第1 項、第299 條第1
項前段，毒品危害防制條例第10條第2 項，刑法第2 條第1 項前
段、第11條前段、修正前第41條第1 項，修正前罰金罰鍰提高標
準條例第2 條，現行法規所定貨幣單位折算新臺幣條例第2 條，
判決如主文。
本案經檢察官吳維雅到庭執行職務。
中    華    民    國    95    年    10    月    31    日
                  刑事第二庭法  官  高雅敏
以上正本證明與原本無異。
如不服本判決，應於判決送達後10日內，向本院提出上訴狀。
                            書記官  楊哲偉
中    華    民    國    95    年    10    月    31    日
附錄本案論罪科刑法條
毒品危害防制條例第10條第2項
施用第二級毒品者，處3 年以下有期徒刑。


司法院資訊處製作；財團法人民間司法改革基金會備份。
